【裁判字號】    98,易,865
【裁判日期】    980831
【裁判案由】    贓物
【裁判全文】
臺灣臺南地方法院刑事判決               98年度易字第865號
公  訴  人  臺灣臺南地方法院檢察署檢察官
被      告  甲○○
指定辯護人即
本院公設辯護人  林宜靜
上列被告因贓物案件，經檢察官提起公訴（97年度偵字第15295
號、97年度偵字第13323號、98年度偵字第1984號），本院判決
如下：
    主  文
甲○○所犯如附表二所示之各罪，各處如附表二所示之宣告刑；
應執行有期徒刑壹年，如易科罰金，以銀元參佰元即新臺幣玖佰
元折算壹日。
    事  實
一、甲○○係址設臺南市○區○○○路1段341號中古汽車賣場之
    負責人，其自民國93年12月間起，向如附表一所示之原事故
    車車主等人購買如附表所示之肇事損毀難以修復之自用小客
    車（前後共計九輛）後，交予某姓名、年籍不詳之人整修，
    該姓名、年籍均不詳之人即以竊取或自不詳管道取得失竊如
    附表一所示事故車同廠牌之自用小客車，先行將該贓車（如
    附表一所示失竊車）之原車身號碼磨去，進而將車身號碼變
    造為欲修復事故車輛之車身號碼（俗稱：借屍還魂），甲○
    ○則明知該人於修畢後所交付加以拼裝之車輛係屬來源不明
    之贓物，竟先基於概括犯意，於如附表一編號1、2、3、4、
    5所示失竊車輛之失竊時間後、95年7月1日前某時，連續自
    上述姓名、年籍不詳之人，收受以如附表一編號1、2、3、4
    、5所示失竊車變造修復之贓車，陳列在其所經營臺南市○
    區○○○路1段341號中古汽車賣場內，再售予不知情之他人
    或留做己用，從中牟取利益；甲○○另於如附表一編號6、7
    、8、9所示失竊車輛之失竊時間以後之某時（其中附表一編
    號6在95年10月13日前、附表一編號7在95年8月29日前、附
    表一編號8在96年4月10日前、附表一編號9在96年12月7日前
    ），分別自上述姓名、年籍不詳之人，收受以如附表一編號
    6、7、8、9所示失竊車所變造修復之贓車，陳列在其所經營
    臺南市○區○○○路1段341號中古汽車賣場內，再售予不知
    情之他人，從中牟取利益；嗣於97年9月10日上午10時20分
    許，經警持本院南院刑搜字第007400號搜索票，前往上址中
    古汽車賣場，扣得失竊2057-JD號自用小客車（係變造為280
    8-LW號自用小客車），並循線查知上情。
二、案經臺南市警察局第三分局報告臺灣臺南地方法院檢察署檢
    察官偵查起訴。
    理  由
一、上述事實，業據被告甲○○於本院審理時坦承不諱，復有證
    人蘇友傑、趙品茹、邱莊秀絨、何孟芬、許景俍、許素蘭、
    卓明典、劉林金雪、林承亮、黃俊雄、李偉銅、劉慶良、楊
    雅智、高敏慧、庚○○、莊淑梅、丙○○、丁○○、戊○○
    、乙○○、己○○、王芳蘭、王雅雯、黃飛龍、王耀興、郭
    銘城、林茗隍、黃堯音、甘萬吉、許富勇、方順盈等人之警
    詢筆錄在卷可據，復有汽車委賣合約書、汽車買賣合約書、
    車籍資料基本資料詳細畫面、車籍資料車主變更畫面、車輛
    尋獲電腦輸入單、搜索扣押筆錄、扣押物品目錄表、照片、
    光碟等證物在卷可據，事證明確，被告犯行可資認定。
二、被告所為收受如附表一編號1、2、3、4、5所載失竊贓車之
    行為後，刑法部分修正條文已於95年7月1日起生效施行，參
    酌最高法院95年5月23日第8次刑事庭會議決議意旨，現行刑
    法第2條第1項之規定，係規範行為後法律變更所生新舊法律
    比較適用之準據法，於現行刑法施行後，應適用現行刑法第
    2條第1項之規定，為「從舊從輕」之比較。茲就本案新、舊
    法比較適用之結果分敘如下：
（一）修正後刑法業已刪除第56條連續犯之規定，是於新法修正
      施行後，行為人所為多次犯罪行為，即須分論併罰，此刪
      除雖非犯罪構成要件之變更，但顯已影響行為人刑罰之法
      律效果，自屬法律有變更，比較新舊法結果，適用被告行
      為時法律即舊法論以連續犯，對被告並無不利。
（二）至於收受贓物之刑法分則相關構成要件、處罰規定，則無
      修正。
（三）綜上法律修正前後之整體比較，揆諸前揭最高法院決議及
      修正後刑法第2條第1項之「從舊從輕」原則，適用94年2
      月2日修正後之刑法，對被告並未較有利，故被告所為收
      受附表一編號1、2、3、4、5所示行為，自應適用修正前
      刑法之相關規定；至於其餘之行為，則應適用新法論斷。
三、核被告所為，其中收受如附表一編號1、2、3、4、5所示贓
    車之行為，係犯刑法349條第1項之收受贓物罪；其於前揭時
    間，先後5次收受贓物行為之方法相同，並觸犯構成要件相
    同之罪名，顯係基於概括犯意，反覆為之，為連續犯，應依
    其行為時即修正前刑法第56條之規定，以一罪論，並加重其
    刑（如附表二編號1所示）；被告所犯如附表一編號6至9之
    罪，亦均係犯刑法第349條第1項之收受贓物罪（如附表二編
    號2至5）；被告所犯附表一編號1至5之連續犯行、附表一編
    號6至9各犯行，其犯意個別，行為互殊，應分論併罰（如附
    表二）；爰審酌被告之素行、本件犯罪之動機、目的、手段
    、收受贓物，助長財產犯罪所造成之損害，其犯後尚能坦承
    犯行、態度非惡等一切情狀，各量處如主文所示之刑；另被
    告收受如附表一編號1至8所示贓車之犯罪時間，均係在96年
    4月24日以前，符合中華民國96年罪犯減刑條例所定之減刑
    條件，均應依同條例第2條第1項第3款之規定，減其宣告刑
    二分之一。
四、另按被告於犯附表一編號1至5所示收受贓物犯行時之刑法第
    41條第1項前段規定：「犯最重本刑為5年以下有期徒刑以下
    之刑之罪，而受6個月以下有期徒刑或拘役之宣告，因身體
    、教育、職業、家庭之關係或其他正當事由，執行顯有困難
    者，得以1元以上3元以下折算1日，易科罰金。」；又按被
    告行為時之易科罰金折算標準，依廢止前罰金罰鍰提高標準
    條例第2條前段（現已刪除）規定，就其原定數額提高1百倍
    折算1日，則本件被告行為時之易科罰金折算標準，應以銀
    元3百元折算1日，依現行法規所定貨幣單位折算新臺幣條例
    應以新臺幣900元折算為一日；惟94年2月2日修正公布，95
    年7月1日施行之刑法第41條第1項前段則規定：「犯最重本
    刑為5年以下有期徒刑以下之刑之罪，而受6個月以下有期徒
    刑或拘役之宣告者，得以新臺幣1000元、2000元、3000元折
    算1日，易科罰金。」，比較修正前後之易科罰金折算標準
    ，以94年2月2日修正公布前之規定，較有利於被告，應依刑
    法第2條第1項前段，適用修正前刑法第41條第1項前段規定
    ，定其宣告刑之易科罰金折算標準；至於被告於犯附表一編
    號6至9所示收受贓物犯行，係在刑法上述修正之後，自應適
    用修正後之刑法第41條第1項前段之規定，定其宣告刑之易
    科罰金之折算標準；另本院就被告所犯收受贓物犯行，於附
    表二所為各宣告刑，有定應執行刑之必要，而被告所受如附
    表二之宣告刑，其中附表二編號1之宣告刑，係適用修正前
    刑法第41條第1項前段規定，定其易科罰金之折算標準，附
    表二編號2、3、4、5，則係適用修正後刑法第41條第1項前
    段規定，定其宣告刑之易科罰金之折算標準，則於定執行刑
    時，仍有新舊法比較之適用，則依據上述新舊法比較之結果
    ，自仍以修正前之刑法第41條第1項前段規定，較有利於被
    告，則本院於定本件應執行刑時，自應適用修正前之刑法第
    41條第1項前段規定，定本件執行刑易科罰金之標準，在此
    敘明。
據上論結，應依刑事訴訟法第299條第1項前段，刑法第349條第1
項、第2條第1項前段、修正前刑法第41條第1項前段、修正後刑
法第41條第1項前段、修正前刑法第56條，修正前罰金罰鍰提高
標準條例第2條，現行法規所定貨幣單位折算新臺幣條例第2條，
中華民國九十六年罪犯減刑條例第2條第1項第3款、第7條、第9
條，判決如主文。
本案經檢察官陳竹君到庭執行職務。
中    華    民    國    98    年    8    月    31    日
                  刑事第八庭    法  官  陳杰正
以上正本證明與原本無異。
如不服本判決應於收受本判決後10日內向本院提出上訴書狀，並
應敘述具體理由。其未敘述上訴理由者，應於上訴期間屆滿後20
日內向本院補提理由書狀（均須按他造當事人之人數附繕本）「
切勿逕送上級法院」。
                                書記官  曾郁芳
中    華    民    國    98    年    9     月    1     日
附錄本案論罪科刑法條全文
中華民國刑法第349條
收受贓物者，處 3 年以下有期徒刑、拘役或 5 百元以下罰金。
搬運、寄藏、故買贓物或為牙保者，處 5 年以下有期徒刑、拘役
或科或併科 1 千元以下罰金。
因贓物變得之財物，以贓物論。
【附表一】
┌──┬─────┬───┬─────┬───┬─────┬───┬───┐
│    │事故車車牌│      │          │      │          │      │      │
│編號│號碼（即變│原事故│  失竊車  │失竊車│失竊時、地│ 售價 │現任車│
│    │造後之車牌│車車主│ 車牌號碼 │ 車主 │          │（新台│主    │
│    │號碼）    │      │          │      │          │幣）  │      │
├──┼─────┼───┼─────┼───┼─────┼───┼───┤
│    │          │      │          │      │94年10月31│8萬元 │      │
│ 1  │9285-NP   │蘇友傑│RI-6305   │楊雅智│日6時許   │      │王芳蘭│
│    │（車身號碼│      │（車身號碼│      │臺南市南區│      │      │
│    │ST00000000│      │ST00000000│      │新建路39巷│      │      │
│    │）國瑞牌  │      │）        │      │6號前     │      │      │
├──┼─────┼───┼─────┼───┼─────┼───┼───┤
│    │          │      │          │      │95年1月16 │      │      │
│ 2  │R5-1162   │趙品茹│2M-4862   │高敏慧│日8時許   │15萬元│王雅雯│
│    │（車身號碼│      │（車身號碼│      │臺南市安平│      │      │
│    │TL0-000000│      │TL0-000000│      │區○○路  │      │      │
│    │0）國瑞牌 │      │9）       │      │144巷65號 │      │      │
│    │          │      │          │      │前        │      │      │
├──┼─────┼───┼─────┼───┼─────┼───┼───┤
│    │          │      │          │      │95年3月25 │      │      │
│ 3  │5106-JG   │邱莊秀│8910-JH   │庚○○│日20時許  │30萬元│黃飛龍│
│    │（車身號碼│絨    │（車身號碼│      │臺南市海安│      │      │
│    │00000000T │      │00000000T │      │路花園夜市│      │      │
│    │）馬自達牌│      │）        │      │          │      │      │
├──┼─────┼───┼─────┼───┼─────┼───┼───┤
│    │          │      │          │      │95年4月15 │      │      │
│ 4  │9683-NR   │何孟芬│1369-GF   │莊淑梅│日19時許  │20餘萬│王耀興│
│    │（車身號碼│      │（車身號碼│      │臺南市東區│元    │      │
│    │J0000000）│      │J0000000）│      │崇德路128 │      │      │
│    │中華牌    │      │          │      │號對面    │      │      │
├──┼─────┼───┼─────┼───┼─────┼───┼───┤
│    │          │      │          │      │95年5月13 │      │      │
│ 5  │2808-LW   │許景俍│2057-JD   │丙○○│日21時許  │（未售│（未售│
│    │（車身號碼│      │（車身號碼│      │臺南市安平│出）  │出）  │
│    │J0000000）│      │J0000000）│      │區○○路東│      │車主  │
│    │中華牌    │      │          │      │東餐廳停車│      │甲○○│
│    │          │      │          │      │場        │      │      │
├──┼─────┼───┼─────┼───┼─────┼───┼───┤
│    │          │      │          │      │95年7月4日│      │      │
│ 6  │2826-GF   │許素蘭│2801-LZ   │沈瑞桃│20時許    │35萬元│林茗隍│
│    │（車身號碼│      │（車身號碼│      │臺南市永華│      │      │
│    │ZEI-502986│      │ZEI-513077│      │路        │      │      │
│    │2）國瑞牌 │      │7）       │      │          │      │      │
├──┼─────┼───┼─────┼───┼─────┼───┼───┤
│    │          │      │          │      │95年7月8日│      │      │
│ 7  │6W-9766   │卓明典│7T-2927   │戊○○│22時許    │20萬元│黃堯音│
│    │（車身號碼│      │（車身號碼│      │臺南市安平│      │      │
│    │00000000T │      │00000000T │      │區○○路與│      │      │
│    │）馬自達牌│      │）        │      │郡平路口大│      │      │
│    │          │      │          │      │潤發停車場│      │      │
├──┼─────┼───┼─────┼───┼─────┼───┼───┤
│    │          │      │          │      │95年12月3 │      │      │
│ 8  │9118-SV   │劉林金│4827-JE   │乙○○│日12時許  │28萬元│甘萬吉│
│    │（車身號碼│雪    │（車身號碼│      │臺南縣新營│      │      │
│    │N16ES06123│      │N16ES07046│      │市○○路  │      │      │
│    │1）日產牌 │      │1）       │      │190號前   │      │      │
├──┼─────┼───┼─────┼───┼─────┼───┼───┤
│    │          │      │          │      │96年4月20 │      │      │
│ 9  │9571-SW   │吳溫慶│ZN-7305   │己○○│日23時許  │29萬元│許富勇│
│    │（車身號碼│香    │（車身號碼│      │臺南市中華│      │      │
│    │J0000000）│      │J50C4438）│      │西路2段28 │      │      │
│    │中華牌    │      │          │      │號        │      │      │
└──┴─────┴───┴─────┴───┴─────┴───┴───┘
【附表二】
┌──┬───────────┬──────┬────────┐
│編號│      犯罪事實        │  罪名      │   宣告刑       │
├──┼───────────┼──────┼────────┤
│ 1  │收受附表一編號1至5所示│連續收受贓物│處有期徒刑壹年，│
│    │之贓車                │。          │減為有期徒刑陸月│
│    │                      │            │，如易科罰金，以│
│    │                      │            │銀元參佰元即新臺│
│    │                      │            │幣玖佰。        │
├──┼───────────┼──────┼────────┤
│ 2  │收受附表一編號6所示贓 │收受贓物。  │處有期徒刑陸月，│
│    │車                    │            │減為有期徒刑參月│
│    │                      │            │，如易科罰金，以│
│    │                      │            │新臺幣壹仟元折算│
│    │                      │            │壹日。          │
├──┼───────────┼──────┼────────┤
│ 3  │收受附表一編號7所示贓 │收受贓物。  │處有期徒刑陸月，│
│    │車                    │            │減為有期徒刑參月│
│    │                      │            │，如易科罰金，以│
│    │                      │            │新臺幣壹仟元折算│
│    │                      │            │壹日。          │
├──┼───────────┼──────┼────────┤
│ 4  │收受附表一編號8所示贓 │收受贓物。  │處有期徒刑陸月，│
│    │車                    │            │減為有期徒刑參月│
│    │                      │            │，如易科罰金，以│
│    │                      │            │新臺幣壹仟元折算│
│    │                      │            │壹日。          │
├──┼───────────┼──────┼────────┤
│ 5  │收受附表一編號9所示贓 │收受贓物。  │處有期徒刑陸月，│
│    │車                    │            │如易科罰金，以新│
│    │                      │            │臺幣壹仟元折算壹│
│    │                      │            │日。            │
└──┴───────────┴──────┴────────┘


司法院資訊處製作；財團法人民間司法改革基金會備份。
